【裁判字號】    98,簡上,242
【裁判日期】    981223
【裁判案由】    傷害
【裁判全文】
臺灣新竹地方法院刑事判決             98年度簡上字第242號
上  訴  人
即  被  告  乙○○
上列上訴人因傷害案件，不服本院新竹簡易庭98年度審竹簡字第
761 號民國98年8 月21日第一審判決（起訴案號：臺灣新竹地方
法院檢察署98年度偵字第3368號），提起上訴，本院判決如下：
    主  文
原判決關於乙○○部分撤銷。
乙○○部分公訴不受理。
    理  由
一、公訴意旨略以：被告乙○○與甲○○係鄰居關係，然被告乙
    ○○因甲○○家房子排水問題曾經指責甲○○之母親，兩家
    因而素有嫌隙，緣甲○○於民國98年4 月9 日上午10時30分
    許未經被告乙○○之同意，越過被告乙○○位於新竹市○○
    區○○里○ 鄰○○○街21號住宅之圍牆，無故侵入被告乙○
    ○上開住宅附連圍繞之庭院，並告訴被告乙○○不可再謾罵
    其母親，2 人因而發生爭執，被告乙○○及甲○○竟分別出
    於傷害人之身體之犯意，被告乙○○持柺杖，甲○○則持竹
    子，於上開地點相互毆打，致甲○○受有前胸鈍挫傷7 ×5
    公分合併擦傷1 ×0. 3公分、左腕鈍挫傷1 ×1 公分之傷害
    ，被告乙○○另則受有右手食指擦傷、右大腿挫傷之傷害，
    因認被告乙○○涉犯刑法第277 條第1 項普通傷害罪嫌。
二、按「被告死亡者，應諭知不受理之判決。」、「第303 條之
    判決，得不經言詞辯論為之。」，刑事訴訟法第303 條第5
    款前段、第307 條分別定有明文；而上開規定，依同法第三
    編第二章之第364 條，於第二審之審判準用之。又「對於簡
    易判決有不服者，得上訴於管轄之第二審地方法院合議庭。
    …第一項之上訴，準用第三編第一章及第二章之規定。」，
    刑事訴訟法第455 條之1 第1 項、第3 項亦定有明文。本案
    上訴人即被告乙○○不服原審判決，於98年9 月14日向本院
    提出上訴後，業於98年10月31日死亡，有上訴狀、新竹市香
    山區戶政事務所檢送本院之行政院衛生署新竹醫院死亡證明
    書、被告乙○○家屬陳報之除戶戶籍謄本、本院依職權調閱
    之法務部戶役政連結作業系統被告乙○○個人基本資料在卷
    可稽，原審以被告乙○○上開犯罪洵堪認定，予以論罪科刑
    ，固非無見，然被告乙○○於合法提起上訴後死亡，原審未
    及審酌該死亡情事，上開有罪事實之認定即屬無可維持，應
    由本院將原判決撤銷，並不經言詞辯論，逕行改判決本件公
    訴不受理，以符法制。
三、據上論斷，應依刑事訴訟法第455 條之1 第3 項、第369 條
    第1 項前段、第364 條、第303 條第5 款前段、第307 條，
    判決如主文。
中    華    民    國    98    年    12    月    23    日
                    刑事第一庭  審判長法官  陳健順
                                      法官  王子謙
                                      法官  蔡川富
以上正本證明與原本無異。
如不服本判決應於收受判決後10日內向本院提出上訴書狀，並應
敘述具體理由。其未敘述上訴理由者，應於上訴期間屆滿後20日
內向本院補提理由書(均須按他造當事人之人數附繕本)「切勿逕
送上級法院」。
中    華    民    國    98    年    12    月    23    日
                                    書記官  朱苑禎


司法院資訊處製作；財團法人民間司法改革基金會備份。
